【裁判字號】    95,交聲,786
【裁判日期】    950913
【裁判案由】    聲明異議
【裁判全文】
臺灣臺中地方法院交通事件裁定         95年度交聲字第786號
原處分機關  交通部公路總局臺中區監理所
異  議  人
即受處分人  甲○○
上列受處分人因違反道路交通管理處罰條例案件，對於交通部公
路總局臺中區監理所民國九十五年七月二十一日所為之處分（原
處分案號：中監違字第裁60-GC0000000號），聲明異議，本院裁
定如下：
    主  文
異議駁回。
    理    由
壹、原處分機關裁決意旨略以：異議人即受處分人（以下簡稱異
    議人）甲○○於民國九十五年三月十日凌晨四時五十分許，
    駕駛車牌號碼Ｑ九－三一三五自用小客車，在臺中市○○路
    路旁，經警攔停舉發其酒精濃度超過規定標準０．五五ＭＧ
    ／Ｌ以上（實際酒精濃度測定值為一．二七ＭＧ／Ｌ），為
    臺中市警察局第二分局員警以其違反道路交通管理處罰條例
    第三十五條第一項第一款之規定當場開單舉發；嗣異議人於
    限期內到案，該所遂於九十五年七月二十一日以中監違字第
    裁六０－ＧＣ0000000號裁決書處罰鍰新臺幣（下同
    ）五萬一千元，並吊扣駕駛執照十二個月。
貳、本件聲明異議要旨則以：伊因本案已另向臺灣臺中地方法院
    檢察署繳納緩起訴處分金七萬元，並經該署緩起訴在案，監
    理機關復向伊收取罰鍰五萬一千元，並執行吊扣駕照，有違
    一行為不二罰規定，爰聲明異議等語。
、經查：
  一、按汽車駕駛人，駕駛汽車經測試檢定有酒精濃度超過規定
      標準者，處一萬五千元以上六萬元以下罰鍰，並當場移置
      保管其車輛及吊扣其駕駛執照一年；汽車駕駛人有飲用酒
      類後其吐氣所含酒精濃度超過每公升０‧二五毫克以上者
      ，不得駕車；汽車駕駛人，因違反本條例及道路交通安全
      規則之規定，受吊扣或吊銷駕駛執照處分時，吊扣或吊銷
      其持有各級車類之駕駛執照；道路交通管理處罰條例第三
      十五條第一項第一款、第六十八條、道路交通安全規則第
      一百十四條第二款與違反道路交通管理事件統一裁罰標準
      表分別定有明文。本件異議人甲○○於九十五年三月十日
      凌晨四時五十分許，駕駛車牌號碼Ｑ九－三一三五號自用
      小客車，在臺中市○○路路旁，經警攔停舉發其酒精濃度
      超過規定標準０．五五ＭＧ／Ｌ以上（實際酒精濃度測定
      值為一．二七ＭＧ／Ｌ）等情，為異議人所是認，並有臺
      灣臺中地方法院檢察署九十五年度偵字第六三０六號緩起
      訴處分書在卷可憑，故異議人飲用酒類後，於上開時、地
      駕駛自用小客車，經員警測試檢定有酒精濃度超過規定標
      準即吐氣所含酒精濃度超過每公升０．五五毫克以上之事
      實，即堪認定。是臺中市警察局第二分局員警以異議人有
      違反道路交通管理處罰條例第三十五條第一項第一款規定
      之行為，製作舉發違反道路交通管理事件通知單予以告發
      ，後經原處分機關交通部公路總局臺中區監理所於九十五
      年七月二十一日亦依道路交通管理處罰條例第三十五條第
      一項第一款之規定，以中監違字第裁六０－ＧＣ0000
      000裁決書處罰鍰五萬一千元，並吊扣駕駛執照十二個
      月，即無不合。
  二、次按「違反行政法上義務而受罰鍰、沒入或其他種類行政
      法罰之處罰時，適用本法。但其他法律有特別規定，從其
      規定。」、「本法所稱其他種類行政罰，指下列裁罰性之
      不利處分：一、限制或禁止行為之處分：‧‧‧吊扣證照
      ‧‧‧。」、「一行為同時觸犯刑事法律及違反行政法上
      義務規定者，依刑事法律處罰之。但其行為應處以其他種
      類行政罰或得沒入之物而未經法院宣告沒收者，亦得裁處
      。前項行為如經不起訴處分或為無罪、免訴、不受理、不
      付審理之裁判確定者，得依違反行政法上義務規定裁處之
      。」、「本法自公布後一年施行。」，固為行政罰法第一
      條、第二條第一項、第二十六條及第四十六條所明定，並
      已自九十五年二月五日起生效施行。惟查：
  （一）按刑事訴訟法所規定之緩起訴處分乃附條件之不起訴處
        分，本質上為不起訴處分之一種，此觀該法第二百五十
        六條之規定自明；至檢察官為緩起訴處分時，依刑事訴
        訟法第二百五十三條之二第一項規定，對被告所為之指
        示及課予之負擔，乃屬一種特殊之處遇措施，並非刑罰
        ；故刑事案件經檢察官為緩起訴處分確定後，應視同不
        起訴處分確定。則依上開行政罰法第二十六條第二項所
        定，自得依違反行政法上義務規定裁處之。
  （二）本件異議人甲○○因前開酒醉駕車之行為，經臺灣臺中
        地方法院檢察署檢察官於九十五年四月二十八日以九十
        五年度偵字第六三０六號為緩起訴處分確定在案，有前
        開緩起訴處分書及臺灣高等法院被告前案紀錄表一份在
        卷可稽，異議人既經檢察官緩起訴處分確定，基於前揭
        說明，即應視同為不起訴處分，原處分機關仍以異議人
        違反行政法上義務規定而裁處之前揭處分，即無違法不
        當可言。況吊扣駕駛執照係屬行政罰法所稱其他種類行
        政罰，依行政罰法第二十六條第一項後段之規定，異議
        人縱經依刑事法律處罰後，仍得裁處之，是異議人此部
        分之異議更非為有理由。
肆、綜上所述，原處分機關所為之處分，並無違法不當，本件異
    議為無理由，應予駁回。
據上論斷，應依道路交通管理處罰條例第八十七條第二項、道路
交通案件處理辦法第十九條，裁定如主文。
中    華    民    國    95    年    9     月    13    日
                  交通法庭  法  官  陳思成
上正本證明與原本無異。
如不服本裁定應於送達後五日內向本院提出抗告狀。
                            書記官  王嘉麒
中    華    民    國    95    年    9     月    13    日


司法院資訊處製作；財團法人民間司法改革基金會備份。
